【裁判字號】    97,交易,204
【裁判日期】    971029
【裁判案由】    過失致死
【裁判全文】
臺灣彰化地方法院刑事判決             97年度交易字第204號
公  訴  人  臺灣彰化地方法院檢察署檢察官
被      告  甲○○
上列被告因過失致死案件，經檢察官提起公訴（97年度偵字第
7220號），本院判決如下：
    主  文
甲○○因過失致人於死，處有期徒刑玖月。緩刑貳年。
    事  實
一、甲○○於民國97年6月27日上午某時，駕駛車牌號碼6217-
    HQ號自用小客車，沿彰化縣大村鄉過溝村過溝3巷由北往南
    方向行駛，於同日上午8時15分許，行經大村鄉過溝3巷27號
    前時，本應注意車前狀況，並隨時採取必要之安全措施；而
    依當時天候晴、日間有自然光線、路面乾燥、無缺陷、無障
    礙物、視距良好，並無不能注意之情事。竟疏未注意及此，
    以致其車頭左側不慎與對向由賴福海所騎乘之車牌號碼KVX-
    892號機車發生擦撞，造成賴福海人車倒地，受有左側硬腦
    下出血、兩側額葉出血、腦腫合併腦壓上昇等傷害，賴福海
    經送醫急救後，延至97年7月6日上午6時20分許，仍因傷重
    不治死亡。又甲○○於肇事後，在未有偵查犯罪職權之機關
    或公務員發覺其犯罪前，主動撥打電話報警，並留在事故現
    場，於彰化縣警察局員林分局村上派出所警員到場處理時，
    主動陳明其為肇事者而自首接受裁判。
二、案經彰化縣警察局員林分局報告臺灣彰化地方法院檢察署檢
    察官相驗後偵查起訴。
    理  由
一、本件為刑事訴訟法第376條第1款所列案件，依同法第284條
    之1規定，由法官獨任審判，先予敘明。
二、按被告以外之人於審判外之言詞或書面陳述，除法律有規定
    者外，不得作為證據，刑事訴訟法第159條第1項固有明文。
    惟被告以外之人於審判外之陳述，雖不符刑事訴訟法第159
    條之1至第159條之4規定（得為證據之情形），而經當事人
    於審判程序同意作為證據，法院審酌該言詞陳述或書面陳述
    作成時之情況，認為適當者，亦得為證據。刑事訴訟法第15
    9條之5第1項亦有明定。本案被告甲○○及公訴人對於彰化
    縣警察局員林分局處理相驗案件初步調查報告暨報驗書、道
    道路交通事故現場圖、道路交通事故調查報告表(一)、(二)、員
    生醫院診斷書、財團法人彰化基督教醫院相驗病歷摘要、勘
    驗筆錄、檢驗報告書、相驗屍體證明書、彰化縣大村鄉調解
    委員會調解書，及證人乙○○（死者賴福海母親）之警詢及
    檢察官偵訊筆錄等屬被告以外之人於審判外之書面及言詞陳
    述，均同意作為證據；且本院審酌該等書面及言詞陳述作成
    時之情況，亦認為適當，復與本案待證事實具有關聯性，故
    均得作為證據。
三、訊據被告甲○○對於上揭事實坦承不諱；核與證人乙○○於
    警、偵訊指述之情節相符；復有道路交通事故現場圖、道路
    交通事故調查報告表(一)、(二)、員生醫院診斷書、財團法人彰
    化基督教醫院相驗病歷摘各1份，及現場照片12張在卷可稽
    。又本件車禍被害人賴福海確實因此車禍受傷死亡，亦經檢
    察官督同檢驗員到場相驗屬實，製有勘驗筆錄、檢驗報告書
    、相驗屍體證明書各1份在卷可憑。
四、按駕駛人應注意車前狀況，隨時採取必要之安全措施。道路
    交通安全規則第94條第3項定有明文。被告為汽車駕駛人，
    自應注意及此；又本件事故發生當時，天候晴、日間有自然
    光線、路面乾燥、無缺陷、無障礙物、視距良好，並無不能
    注意之情事。被告卻疏未注意車前狀況，以致肇事，是被告
    對本件車禍之發生實有過失。再被害人賴福海因本件車禍傷
    重不治死亡一節，已如上述，是被告之過失駕駛行為，與被
    害人之死亡間，具有相當因果關係。本案事證明確，被告上
    揭過失致人於死之犯行，堪以認定，應依法論科。
五、論罪科刑部分：
  (一)核被告所為，係犯刑法第276條第1項之過失致人於死罪。
  (二)被告於犯罪後，在有偵查犯罪職權之機關或公務員發覺其犯
    罪前，主動報案，復向前往車禍現場處理之警員承認其為肇
    事人而自首並接受裁判一情，有彰化縣警察局員林分局處理
    相驗案件初步調查報告暨報驗書1份附卷可參，爰依刑法第
    62條前段規定減輕其刑。
  (三)爰審酌被告未有犯罪前科，有臺灣高等法院被告前案紀錄表
    1份在卷可參，素行良好；其駕駛車輛疏未注意車前狀況，
    對車禍之發生具有過失；惟念及被告於車禍發生後，立即報
    案，將被害人送醫急救；以及於犯後能自首而接受裁判，復
    坦承犯行，甚有悔意，再者，亦已賠償被害人家屬所受損害
    ，有彰化縣大村鄉調解委員會調解書1份在卷可參等被告之
    品行、犯罪之動機、目的、手段、所生危害及犯後態度等一
    切情狀，量處如主文所示之刑。
  (四)被告未曾因故意犯罪而受有期徒刑以上刑之宣告，已如前述
    ；其因一時疏忽致觸犯刑章，且犯後坦承犯行，亦已賠償被
    害人家屬所受損害，業如前述；並已獲得被害人家屬之寬恕
    ，有本院97年10月15日審判筆錄在卷可稽。其歷經此偵、審
    程序及刑之宣告，應知所警愓，信無再犯之虞。另公訴人於
    本院審理時，並對被告求為宣告緩刑，本院乃認上揭對其所
    宣告之刑，以暫不執行為適當，爰併依刑法第74條第1項第1
    款規定，宣告緩刑二年，以啟自新。
據上論斷，應依刑事訴訟法第284條之1、第299條第1項前段，刑
法第276條第1項、第62條前段、第74條第1項第1款，刑法施行法
第1條之1第1項、第2項前段，判決如主文。
本案經檢察官謝雨青到庭執行職務。
中    華    民    國    97    年    10    月    29    日
                          交通法庭    法  官  陳銘壎
以上正本證明與原本無異。
如不服本判決，應於判決送達後10日內，向本院提出上訴狀（須
附繕本）。
告訴人或被害人對於判決如有不服具備理由請求檢察官上訴者，
其上訴期間之計算係以檢察官收受判決正本之日期為準。
中    華    民    國    97    年    10    月    29    日
                                      書記官  楊筱惠
附錄本案論罪科刑法條全文：
中華民國刑法第276條第1項
因過失致人於死者，處二年以下有期徒刑、拘役或二千元以下罰
金。


司法院資訊處製作；財團法人民間司法改革基金會備份。
